# 对不丧失控制权情况下处置部分对子公司投资处理的探讨分析 ——基于两种合并报表模式

提问人：快枪 时间：2014-05-05 21:59:18
楼主连出好文，很受益。
弱弱地问一直您说的财办会[2014]4号文是什么文件啊？

回答人：chenyiwei
财政部办公厅关于就《企业合并准则补充规定——同一控制下处置子公司的相关会计处理（征求意见稿）》征求意见的函。

提问人：快枪 时间：2014-05-06 16:52:40
似乎这不是一个正式文件

回答人：chenyiwei
是的，最终结果如何（例如是否会被插入到即将出台的合并报表准则应用指南中）还有很大变数。

提问人：33shan 时间：2015-07-09 15:18:52
我的意思是，实现控制后收购小股东股权，是折价收购合并的角度增加了资本公积，现在丧失控制权后编制合并报表的时候是否影响年初未分配利润

回答人：chenyiwei
丧失控制权时，不影响合并报表的年初数。

提问人：scj0705 时间：2016-05-30 07:55:55
第二,假如子公司新三版挂牌，溢价发行，岂不是要大幅调整资本公积，借投资收益，那么合并报表是不是剧烈影响当期损益？

回答人：chenyiwei
该项调整仅在合并报表层面出现，不影响可分配利润。